【裁判字號】    97,審交易,163
【裁判日期】    970919
【裁判案由】    公共危險
【裁判全文】
臺灣桃園地方法院刑事判決           97年度審交易字第163號
公  訴  人  臺灣桃園地方法院檢察署檢察官
被      告  甲○○
                    （另案於臺灣桃園監獄執行中）
上列被告因公共危險案件，經檢察官提起公訴（97年度偵字第10
058 號），被告於本院準備程序進行中，就被訴事實為有罪之陳
述，經本院告知簡式審判程序意旨，並聽取當事人之意見後，本
院裁定依簡式審判程序審理，判決如下：
    主  文
甲○○服用酒類，不能安全駕駛動力交通工具而駕駛，處有期徒
刑陸月，如易科罰金，以新臺幣壹仟元折算壹日。
    事  實
一、甲○○前於民國88年間，因酒醉駕車案件，經臺灣臺北地方
    法院以88年度北簡字第1925號判處罰金10,000元；復於90年
    間再因酒醉駕車案件，經臺灣臺北地方法院以90年度北簡字
    第1039號判處罰金10,000元；又於96年間因酒醉駕車案件，
    經本院以96年度壢交簡字第1710號判處拘役55日；另於96年
    間因酒醉駕車案件，經本院以96年度壢交簡字第2973號判處
    有期徒刑3 月（不構成累犯）。猶不知悔改，明知服用酒類
    後易為酒力所困，辨識力、注意力、反應力均不如常，不得
    駕車，竟於97年4 月11日下午5 時起至同日晚間7 時許止，
    在桃園縣中壢市○○路之萊爾富便利商店外，飲用私釀米酒
    約半瓶後，已達不能安全駕駛動力交通工具之程度，仍於飲
    酒後，騎乘車牌號碼MNM-006 號重型機車，自上開飲酒處出
    發。嗣於同日晚間7 時54分許，途經桃園縣桃園市○○○街
    6 號前時為警攔檢，並對其實施酒精濃度檢測，測得其呼氣
    所含酒精成分每公升1.10毫克。
二、案經桃園縣政府警察局中壢分局報告臺灣桃園地方法院檢察
    署檢察官偵查起訴。
    理  由
一、本件被告所犯係死刑、無期徒刑或最輕本刑為3 年以上有期
    徒刑以外之罪，其於準備程序中就被訴事實為有罪之陳述，
    經本院告知簡式審判程序之旨，並聽取公訴人、被告及辯護
    人之意見後，爰依刑事訴訟法第273 條之1 第1 項規定裁定
    由受命法官獨任進行簡式審判程序。
二、訊據被告甲○○對於上揭犯罪事實於警詢、偵查及本院審理
    中均坦承不諱，其吐氣中酒精含量達每公升1.10毫克，有桃
    園縣政府警察局道路交通事故當事人酒精測定紀錄表1 紙（
    偵卷第13頁）在卷可稽。依交通部運輸研究所90年9 月24日
    運安字第900005854 號函所載，呼氣中酒精濃度每公升含量
    為0.25毫克，即相當於血液中酒精濃度（BAC） 百分之0.05
    ，且依該函所附該所79年「駕駛人行為反應之研究－酒醉駕
    車對駕駛行為之分析研究」指出：血液中酒精濃度超過0.15
    % ，對駕駛能力之影響為：視線搖晃、駕駛已進入恍惚狀態
    、判斷及理解遭到扭曲、駕駛不穩定；對心理行為之影響為
    ：意識不明、嘔吐、站、走及講話困難、責任感喪失、精神
    處於麻痺狀態，本件被告之酒精測定值為呼氣1.10MG/L，揆
    諸前開研究報告，被告之判斷力、精神協調、駕駛體能、精
    神狀態等均已受到相當影響而減退；又其為警查獲前發現有
    蛇行、車身搖擺不定，轉彎半徑過大或過小等駕駛操控力欠
    佳情事；為警查獲後，命其作平衡動作，腳步不穩，且於查
    獲、測試過程，被告有語無倫次，注意力無法集中等情形，
    顯然無法安全駕駛，此有桃園縣政府警察局中壢分局內壢派
    出所刑法第185 條之3 案件測試觀察紀錄表1 紙（偵卷第14
    頁）在卷可佐；復觀諸卷附之桃園縣政府警察局汽車駕駛人
    酒後生理協調平衡檢測紀錄卡（偵卷第15頁）所載，經警要
    求被告為：(一)雙腳併攏，雙手緊貼大腿，將一腳向前抬高離
    地15公分，並停止不動30秒；(二)閉雙眼，30秒內朗誦阿拉伯
    數目由1001、1002至1030；(三)用筆在兩個同心圓之間的零點
    五公分環狀帶內畫另一個圓，被告檢測結果均為不合格，益
    徵被告之平衡能力已受酒精影響。綜上所述，足認被告為警
    查獲當時情況，已因酒精而使其正常駕駛能力受影響，而達
    不能安全駕駛之程度，是被告自白顯與事實相符，足堪採信
    。本件事證明確，被告犯行堪以認定，自應依法論科。
二、核被告所為，係犯刑法第185 條之3 服用酒類不能安全駕駛
    動力交通工具而駕駛之公共危險罪。爰審酌被告前已數次因
    酒後駕車之公共危險罪分別判處罰金、拘役及有期徒刑，竟
    不知悔悟，再犯本件酒後駕車之公共危險犯行，顯無視於法
    禁，已嚴重危及道路交通安全，且乏尊重其他用路人生命、
    財產安全之觀念，兼衡其之智識程度、犯罪手段、犯罪後坦
    承犯行等一切情狀，量處如主文所示之刑，並諭知易科罰金
    之折算標準。
據上論斷，應依刑事訴訟法第273 條之1 第1 項、第299 條第1
項前段，刑法第185 條之3 、第41條第1 項前段，刑法施行法第
1 條之1 第1 項，判決如主文。
本案經檢察官蔡如惠到庭執行職務。
中    華    民    國    97    年    9     月    19    日
                  刑事庭  法  官  劉  為  丕
以上正本證明與原本無異。
如不服本判決，應於判決送達後10日內向本院提出上訴狀（應附
繕本），其未敘述上訴理由者，應於上訴期間屆滿後20日內補提
理由書狀於本院，上訴於臺灣高等法院。
                          書記官  陳  淑  瓊
中    華    民    國    97    年    9     月    23    日
附錄本案論罪科刑法條：
中華民國刑法第185條之3
服用毒品、麻醉藥品、酒類或其他相類之物，不能安全駕駛動力
交通工具而駕駛者，處一年以下有期徒刑、拘役或科或併科十五
萬元以下罰金。


司法院資訊處製作；財團法人民間司法改革基金會備份。
